### Data Touring 3

- data
  - Iris, Penguins
  - MNIST, CIFAR10, CIFAR100
  - Sunspots, Trees, Faithful
  - Pima, Crab, Olive, Donut, Kyphosis
  - Diamonds, Starwars, GoogleStockPrice
  - Gapminder, MovieLense

```{r}
library(tidyverse)
```
#### MovieLense Data

추천 시스템에서 예제로 가장 많이 사용되는 데이터가 MovieLense Data이다
```{r}
url = "http://files.grouplens.org/datasets/movielens/ml-1m.zip"

a_file = 'movielens.zip'
download.file(url, a_file)
```
data set은 (users, ratings, movies)로 총 세 개로 구성되어 있다
```{r}
temp = readLines( unz( a_file, "ml-1m/users.dat") )
us_tbl = as_tibble(str_split_fixed(temp,"::",5), .name_repair="minimal")
names(us_tbl) = c( "us_idn", "sex", "age", "occ", "zip")

temp = readLines( unz( a_file, "ml-1m/ratings.dat") )
rt_tbl = as_tibble(str_split_fixed(temp,"::",4), .name_repair="minimal")
names(rt_tbl)   = c("us_idn", "mv_idn", "rt", "r_time")

temp   = readLines( unz( a_file, "ml-1m/movies.dat") )
mv_tbl = as_tibble(str_split_fixed(temp,"::",3), .name_repair="minimal")
names(mv_tbl) = c( "mv_idn", "title", "genres")

unlink(a_file)
```
- Number of users : 6040
- Number of Movies : 3706 (rated), 3883 (listed), 1-3952 (ID)
```{r}
us_tbl$us_idn  = as.integer(us_tbl$us_idn)
us_tbl$age     = as.integer(us_tbl$age)
us_tbl$occ     = as.integer(us_tbl$occ)

rt_tbl$us_idn  = as.integer(rt_tbl$us_idn)
rt_tbl$mv_idn  = as.integer(rt_tbl$mv_idn)
rt_tbl$rt      = as.integer(rt_tbl$rt)

mv_tbl$mv_idn  = as.integer(mv_tbl$mv_idn)
```
```{r}
nrow(rt_tbi)
```


```{r}
rt_tbl %>% group_by(us_idn) %>% summarise() %>% nrow()
```
위 코드를 사용하면 rating에 참여한 사용자의 수를 볼 수 있다

사용자와 영화 쌍에 중복이 있는지 확인해 보자
```{r}
tbl = rt_tbl %>% group_by(us_idn, mv_idn) %>% summarise(n = n())
```
```{r}
tbl %>% group_by(n) %>% summarise(nn = n())
```
데이터가 우리가 생각하는것과 정확하지 않으면 결과가 제대로 나오지 않을 수 있다

각 사용자별로 영화를 본 횟수, 많이 본 순서로 정렬, 적게 본 순서로 정렬한다
```{r}
rt_tbl %>%
  group_by(us_idn) %>% # 사용자별로 summarise를 통해 결과를 통합해 준다
  summarise(n=n())  %T>% # print는 return값이 없기 때문에, T를 이용해 분기를 해 주어 그 다음 method로 넘긴다
  print %>%
  arrange(desc(n)) %T>%
  print %>%
  arrange(n)
```
가장 많이 평가된 영화 50개에 대한 정보
```{r}
rt_tbl %>%
  group_by(mv_idn)  %>% # 영화의 아이디, 즉 영화제목
  summarise(n=n())  %>% # 몇명의 사용자가 평가하였는가
  arrange(desc(n))  %>% # 내림차순정렬
  .[1:50,]  %>%
  inner_join(mv_tbl, by = "mv_idn") # 영화에 대한 정보에 join을 해달라
```
동일 사용자가 본 영화들의 순서 구하기
```{r}
rt_tbl %>%
  arrange(us_idn, r_time, mv_idn) %>%
  group_by(us_idn) %>%
  reframe(across(mv_idn:r_time),
          mv_ord = row_number()) # row_number keyword를 통해 정렬 가능하다
```

많이 평가된 영화 순서로 영화 아이디 부여하기, mv_idf. 즉 평가 횟수가 큰 순서대로 번호를 부여한다

```{r}
mvf_tbl  = rt_tbl  %>%
  group_by(mv_idn) %>%
  summarise(mv_fq = n()) %>%
  arrange(desc(mv_fq))   %>%
  mutate( mv_idf = row_number() )

mvf_tbl
```
많이 평가한 사용자 순서로 사용자 아이디 부여하기, us_idf
```{r}
usf_tbl  = rt_tbl %>%
  group_by(us_idn) %>%
  summarise( us_fq = n() ) %>%
  arrange( desc(us_fq) ) %>%
  mutate( us_idf = row_number() )


usf_tbl
```
rt_tbl 에, mv_fq, mv_idf, us_fq, us_idf 추가 하기 (rtf_tbl)
```{r}
rtf_tbl  = rt_tbl %>%
  inner_join( mvf_tbl, by="mv_idn") %>%
  inner_join( usf_tbl, by="us_idn")

rtf_tbl
```
rt_tbl 에서, mv_idn, us_idn 대신 mv_idf, us_idf 를 대입하기 (rts_tbl)
```{r}
rts_tbl =  rtf_tbl %>%
  select(us_idf, mv_idf, rt, r_time ) %>%
  arrange(us_idf, mv_idf) %T>%
  print %>%
  filter( us_idf <= 500, mv_idf <= 500 ) %>%
  arrange(us_idf, mv_idf)
```

rtf_tbl 에서, mv_idn, us_idn 에 대한 rt 보기

```{r}
rtf_tbl %>%
  ggplot()+
  geom_point(aes(x = us_idn, y = mv_idn,
                 col = factor(rt)),
             alpha=0.3, size=0.2)+
  scale_color_brewer(palette = "RdBu")
```
rtf_tbl 에서, mv_idf, us_idf 에 대한 rt 보기
```{r}
rtf_tbl %>%
  ggplot()+
  geom_point(aes(x = us_idf, y = mv_idf,
                 col = factor(rt)),
             alpha = 0.3, size = 0.2)+
  scale_color_brewer(palette = "RdBu")
```
**색깔을 바꾸는 것만으로도 데이터의 특징을 발견할 수도 있다**
```{r}
rtf_tbl %>%
  arrange( us_idn, mv_idn)
```
사용자 x 영화 평면에서 rt 표 구성하기 (us_idn, mv_idn)
```{r}
rtf_tbl %>%
  arrange( us_idn, mv_idn) %>%
  select(  us_idn, mv_idn, rt ) %>%
  pivot_wider(names_from = mv_idn,
              values_from = rt,
              values_fill = 0)
```

#### Generating many variables automatically

`mutate()`는 새로운 변수를 만들어주는 method라고 할 수 있다